臺灣士林地方法院小額民事判決
110年度士小字第2224號
原      告  富邦產物保險股份有限公司

法定代理人  羅建明


訴訟代理人  黃律皓
被      告  謝其達
上列當事人間請求侵權行為損害賠償事件，本院於民國110年12
月9日言詞辯論終結，判決如下：
    主  文
被告應給付原告新臺幣壹萬壹仟貳佰伍拾捌元，及自民國一百一
十年十一月十七日起至清償日止，按週年利率百分之五計算之利
息。
原告其餘之訴駁回。
訴訟費用新臺幣壹仟元，其中新臺幣玖佰貳拾壹元由被告負擔，
餘由原告負擔。
本判決原告勝訴部分得假執行。
    事實及理由要領
一、原告起訴主張：被告於民國108年10月11日下午8時14分許，
    騎乘車牌號碼000-0000號普通重型機車，自新北市○○區○○路
    00號前，因未注意安全間隔，撞損原告所承保之訴外人王桂
    香所有、由訴外人陳韋奇為駕駛之車牌號碼0000-00號自用
    小客車（下稱系爭車輛），原告因本件交通事故已給付被保
    險人新臺幣（下同）12,226元。爰依民法第184條第1項前段
    、第191條之2、第196條侵權行為損害賠償請求權、保險法
    第53條第1項保險代位請求權，請求被告賠償損害。並聲明
    ：被告應給付原告12,226元，及自起訴狀繕本送達翌日起至
    清償日止，按週年利率5％計算之利息。
二、被告答辯略以：現場監視器並沒有拍到碰撞畫面，被告所騎
    乘之機車也沒有任何受損，因此兩車並沒有發生碰撞，故系
    爭車輛之損害與被告無關，原告之請求無理由等語，並聲明
    請求駁回原告之訴。
三、法院得心證之理由：
  ㈠按因故意或過失，不法侵害他人之權利者，負損害賠償責任
    ；汽車、機車或其他非依軌道行駛之動力車輛，在使用中加
    損害於他人者，駕駛人應賠償因此所生之損害；不法毀損他
    人之物者，被害人得請求賠償其物因毀損所減少之價額，民
    法第184條第1項前段、第191條之2前段、第196條分別定有
    明文。再按物被毀損時，被害人除得依民法第196條請求賠
    償外，並不排除民法第213條至第215條之適用；依民法第19
    6條請求賠償物被毀損所減少之價額，得以修復費用為估定
    之標準，但以必要者為限（例如：修理材料以新品換舊品，
    應予折舊）（最高法院77年度第9次民事庭會議決議(一)參
    照）。末按，被保險人因保險人應負保險責任之損失發生，
    而對於第三人有損失賠償請求權者，保險人得於給付賠償金
    額後，代位行使被保險人對於第三人之請求權；但其所請求
    之數額，以不逾賠償金額為限，保險法第53條第1 項亦有明
    文。
  ㈡經查，原告主張之事實，已據提出與所述相符之行車執照、
    道路交通事故當事人登記聯單、估價單、照片、汽車險理賠
    申請書、統一發票等件為證，並經本院依職權調取本件交通
    事故現場圖、調查紀錄表、現場照片、初步分析研判表等資
    料查核明確，應認原告之主張為真實。雖然被告主張其所騎
    乘之機車並無與系爭車輛發生碰撞，然證人即系爭車輛駕駛
    陳韋奇於警詢中證稱：當時由於我前方是靜止狀態，所以我
    車速為0，右邊是一輛公車，突然間我發現我汽車右邊有撞
    擊聲，發現有1輛機車撞擊我車子右邊，有很大聲撞擊聲，
    我拉下車窗請對方下車處理，對方看我一眼不予理會加速逃
    逸等語（見本院卷第56頁），參以經本院當庭勘驗系爭車輛
    行車紀錄器之影像，於20時14分13秒時車內男性（按：應為
    證人陳韋奇）突然表示「他撞我的車」，於同分20秒時有女
    性稱有稱「不好意思」，同分21秒系爭車輛內男性再次大喊
    「欸你撞到我的車耶」，然被告卻騎乘機車逕行離去，有本
    院110年12月9日勘驗筆錄在卷可查，雖上開行車紀錄器影像
    因向前拍攝，故未直接攝得撞擊之畫面，然衡以系爭車輛內
    之人與被告及被告所載乘客並不相識，當時系爭車輛正在路
    上停止等待前方車輛移送，而突然遭遇行車事故，證人陳韋
    奇於前述行車紀錄器錄得之反應，實為突發、即時、不假思
    索、自然而然之反應，且實難想像證人陳韋奇見不相識之被
    告騎機車經過，有突然生誣陷他人之計而偽為上開舉動之可
    能，是證人陳韋奇之證詞，應有相當之可信度，足認兩車確
    實有發生碰撞，被告辯稱並未發生碰撞云云，難認可採；從
    而，原告本於上開法律規定，請求被告賠償系爭車輛修復費
    用，應屬有據。
  ㈢依原告所提之估價單，其修復費用為12,226元（其中工資11,150元、材料1,076元），然而以新零件更換舊零件之零件折舊部分非屬必要費用，應予扣除。茲查，系爭車輛係於95年4月15日出廠使用（行車執照僅記載出廠年月，未載明出廠日，依法推定為該月15日），有行車執照影本附卷可稽，依行政院所頒固定資產耐用年數表及固定資產折舊率表之規定，汽車耐用年數為5年，依定率遞減法每年應折舊千分之369，且參酌營利事業所得稅查核準則第95條第6項規定「固定資產提列折舊採用平均法或定率遞減法者，以1年為計算單位，其使用期間未滿1年者，按實際使用之月數相當於全年之比例計算之，不滿1月者，以1月計」而為計算，則算至本件事故發生時之108年10月11日，系爭車輛已逾耐用年數，依上開固定資產耐用年數表及固定資產折舊率表規定，折舊後之殘值以成本10分之1 為合度，則系爭車輛修復費用經扣除折舊後，應以108元（元以下四捨五入）為修復之必要費用，加上其餘非屬零件之工資11,150元，合計為11,258元。
四、從而，原告請求被告給付11,258元及自起訴狀繕本送達之翌
    日即110年11月17日起至清償日止，按週年利率5％計算之利
    息，為有理由，應予准許，逾此範圍之請求，則無理由，應
    予駁回。本件原告勝訴部分係就民事訴訟法第436條之8第1
    項適用小額程序所為被告敗訴之判決，依同法第436條之20
    規定，應依職權宣告假執行。
五、訴訟費用負擔之依據：民事訴訟法第79條。依職權確定訴訟
    費用額為1,000元（第一審裁判費），其中921元由被告負擔
    ，餘由原告負擔。
中　　華　　民　　國　 110　　年　　12　　月　　23　　日
              　　士林簡易庭法  官  陳紹瑜
以上正本係照原本作成。
如不服本判決，應於送達後20日內，向本院提出上訴狀並應記載
上訴理由，表明關於原判決所違背之法令及其具體內容與依訴訟
資料可認為原判決有違背法令之具體事實，如於本判決宣示後送
達前提起上訴者，應於判決送達後20日內補提上訴理由書（須附
繕本）。
中　　華　　民　　國　 110　　年　　12　　月　　23　　日
　                          書記官  吳雪華